【裁判字號】    96,訴,1578
【裁判日期】    970305
【裁判案由】    清償債務
【裁判全文】
臺灣臺南地方法院民事判決              96年度訴字第1578號
原        告  台灣中小企業銀行股份有限公司
法定代理人    丁○○
訴訟代理人    乙○○
被        告  中天禮儀有限公司
兼法定代理人  丙○○
被        告  甲○○
上列當事人間請求清償債務事件，經本院於民國97年2月20日言
詞辯論終結，判決如下：
    主      文
被告應連帶給付原告新臺幣柒拾貳萬捌仟元，及自民國九十六年
六月三十日起至清償日止，按週年利率百分之四點零四計算之利
息，暨自民國九十六年七月三十一日起至清償日止，逾期在六個
月以內者，按上開利率百分之十，逾期超過六個月者，按上開利
率百分之二十計算之違約金。
被告應連帶給付原告新臺幣壹佰伍拾貳萬捌仟壹佰壹拾柒元，及
自民國九十六年四月二十日起至清償日止，按週年利率百分之六
點六五計算之利息，暨自民國九十六年五月二十一日起至清償日
止，逾期在六個月以內者，按上開利率百分之十，逾期超過六個
月者，按上開利率百分之二十計算之違約金。
訴訟費用新臺幣貳萬仟佰柒拾肆元由被告連帶負擔。
本判決第一項、第二項於原告各以新臺幣貳拾肆萬仟元、新臺
幣伍拾壹萬元為被告供擔保後，得假執行。
    事實及理由
壹、程序方面：
    本件被告中天禮儀有限公司、丙○○、甲○○經合法通知，
    未於言詞辯論期日到場，核無民事訴訟法第386條所列各款
    情形，爰依原告之聲請，由其一造辯論而為判決。
貳、實體方面：
一、本件原告起訴主張：
（一）被告中天禮儀有限公司於民國94年12月19日，邀同被告丙
      ○○、甲○○為連帶保證人，向原告借款2筆，第1筆新臺
      幣（下同）1,000,000元，約定借款期間自94年12月20日
      起至99年10月15日止，每三個月為一期，共分19期攤還，
      第1期於民國95年4月15日清償52,642元，第2期至第19期
      於每年1、4、7、10月15日攤還52,631元，利息按郵匯局2
      年期定期儲蓄存款機動利率金機動利率加週年利率百分之
      1.555 計算，嗣後隨郵匯局2年期定期儲蓄存款機動利率
      調整而調整。如有遲延，自應償還日起，逾期在六個月以
      內者，按上開利率百分之十，逾期超過六個月者，按上開
      利率百分之二十計算之違約金。
（二）又第2筆借款金額為2,000,000元，約定借款期間自94年12
      月20日起至99年12月20日，還本付息方式為依年金法按月
      攤還本息，第1期本息攤還日為95年1月20日，利息按週年
      利率百分之6.3計付，嗣隨原告基本放款利率加週年利率
      百分之2.82計付。
（三）另並均約定如有任何一宗債務不清償本金時，即喪失期限
      利益，全部債務視為到期，且如遲延還本付利時，除須按
      約定利率計付遲延利息外， 其逾期在6個月以內者，按上
      開利率之百分之10加計違約金； 逾期超過6個月者，則按
      上開利率之百分之20加計違約金。詎被告中天禮儀有限公
      司上揭2筆借款均僅繳付本息至96年6月29日，自96年4月
      19日起即未再繳納本息，依約已喪失期限利益，全部債務
      視為到期，現尚積欠原告第1筆借款本金728,000元及如主
      文第1項所示之利息與違約金，及第2筆借款本金
      1,528,117元及如主文第2項所示之利息與違約金未清償，
      迭經催討均置之不理，而被告丙○○、甲○○為被告中天
      禮儀有限公司之連帶保證人，依法應負連帶給付責任，爰
      依消費借貸及連帶保證之法律關係，提起本件訴訟等語。
      並聲明：如主文第1項、第2項所示，並陳明願供擔保請准
      宣告假執行。
二、被告中天禮儀有限公司、丙○○、甲○○未於言詞辯論期日
    到場，亦未提出書狀作何聲明或陳述。
三、得心證之理由：
（一）本件原告起訴主張之前揭事實，業據其提出借據及授信約
      定書各3份、繳款情形明細表乙紙、郵匯局二年期定期利
      率乙紙、基準放款利率歷史資料表乙紙為證，核屬相符。
      又被告中天禮儀有限公司、丙○○、甲○○已於相當時期
      受合法之通知，而於言詞辯論期日不到場，亦未提出任何
      書狀或證據資料爭執，自堪信原告之主張為真實。
（二）按借用人應於約定期限內，返還與借用物種類、品質、數
      量相同之物；遲延之債務，以支付金錢為標的者，債權人
      得請求依法定利率計算遲延利息，但約定利率較高者，仍
      從其約定利率；當事人得約定債務人於債務不履行時，應
      支付違約金， 民法第478條、第233條第1項、第250條第1
      項分別定有明文。次按稱保證者，謂當事人約定，一方於
      他方之債務人不履行債務時，由其代負履行責任之契約；
      保證債務，除契約另有訂定外，包含主債務之利息、違約
      金、損害賠償及其他從屬於主債務之負擔；連帶債務之債
      權人，得對於債務人中之一人或數人或其全體，同時或先
      後請求全部或一部之給付，連帶債務未全部履行前，全體
      債務人仍負連帶責任， 民法第739條、第740條、第273條
      分別定有明文。再按保證債務之所謂連帶，係指保證人與
      主債務人負同一債務，對於債權人各負全部給付之責任者
      而言，此就民法第272條第1項規定連帶債務之文義參照觀
      之甚明。 故連帶保證與普通保證不同，縱使無民法第746
      條所揭之情形， 亦不得主張同法第745條關於先訴抗辯之
      權利（最高法院45年台上字第1426號判例、88年度台上字
      第1815號判決意旨參照）。查本件原告主張被告中天禮儀
      有限公司邀同被告丙○○、甲○○為連帶保證人向其借款
      ，未按期依約清償一節，業如前述，揆諸前揭說明，原告
      依法自得向被告連帶請求積欠之借款、利息及違約金。
四、從而，原告依消費借貸及連帶保證之法律關係，請求被告連
    帶給付借款728,000元，及如主文第1項所示之利息與違約金
    ，暨借款1,528,117元，及如主文第2項所示之利息與違約金
    ，為有理由，應予准許。
五、本件依民事訴訟法87條第1項確定訴訟費用額（即裁判費
    23,374元）如主文第3項所示。
六、原告陳明願供擔保，聲請宣告假執行，核無不合，爰酌定相
    當擔保金額准許之。
七、據上論結， 本件原告之訴為有理由，依民事訴訟法第385條
    第1項前段、第85條第2項、第87條第1項、第390條第2項，
    判決如主文。
中    華    民    國    97    年    3     月    5     日
                  民事第三庭    法  官  張麗娟
以上正本係照原本作成。
如不服本判決，應於送達後廿日內，向本院提出上訴狀並表明上
訴理由，如於本判決宣示後送達前提起上訴者，應於判決送達後
廿日內補提上訴理由書（須附繕本）。
中    華    民    國    97    年    3     月    5     日
                                書記官  楊宗倫


司法院資訊處製作；財團法人民間司法改革基金會備份。
